臺灣臺中地方法院刑事判決　　　　　 96年度中簡上字第411號
上　訴　人
即　被　告　乙○○
上列上訴人即被告因違反商標法案件，不服本院臺中簡易庭九十
六年度中簡字第五七九號中華民國九十六年三月十九日第一審簡
易判決（原聲請簡易判決處刑案號：臺灣臺中地方法院檢察署九
十六年度偵字第一一六一號），提起上訴，本院管轄第二審之合
議庭判決如下：
    主          文
上訴駁回。
乙○○緩刑貳年，並應於判決確定後至緩刑期滿前個月間，向
臺灣臺中地方法院檢察署指定之公益團體、地方自治團體或社區
，提供肆拾小時之義務勞務，緩刑期間付保護管束。
    犯罪事實及理由
一、本案經本院合議庭審理結果，認第一審簡易判決之認事用法
　　及量刑均無不當，應予維持，並引用臺灣臺中地方法院檢察
    署檢察官聲請簡易判決處刑書及本院第一審刑事簡易判決之
    記載（如附件所示）。
二、上訴人即被告乙○○（下稱被告）上訴意旨略以：被告仍為
    在學之學生，因欠缺智慧財產權相關知識而觸犯法律，為此
    提起上訴，請求給予被告改過自新之機會。經查：被告有於
    檢察官聲請簡易判決處刑書所載時間，意圖販賣，在雅虎奇
    摩拍賣網站上刊登販賣仿冒「LV」商標之商品，進而販賣予
    某買家之事實，業據被告於警詢、偵查時坦承不諱，並經證
    人甲○○於警詢中證述明確，復有路易威登產品意見書、查
    估物價表、商標註冊資料、網路拍賣列印資料等附卷可稽，
    足見被告自白與事實相符，堪以採信。核被告所為，係犯商
    標法第八十二條之罪。被告前開上訴意旨，僅關於量刑方面
    ，與其行為成立犯罪無涉，其上訴為無理由，應予駁回。
三、本院審酌被告未曾受有期徒刑以上刑之宣告，有卷附臺灣高
    等法院被告前案紀錄表可憑，現仍為在學之學生，有其庭呈
    之學生證正本可佐，其因年輕思慮未臻周詳，觸犯刑責，事
    後坦承犯行，顯示其犯後已有悔意，且其意圖販賣而陳列及
    販賣之仿冒商品數量僅有皮夾、斜背包各一個，犯罪所生損
    害非鉅。被告經此偵審程序及刑之宣告，應知警惕而無再犯
    之虞，本院綜合各情，認所宣告之刑以暫不執行為適當，爰
    予宣告緩刑二年，以啟自新，惟本院認有命被告提供義務勞
    務以加強其守法觀念並彌補其犯罪之必要，爰宣告被告應於
    決確定後至緩刑期滿前三個月間，向臺灣臺中地方法院檢察
    署指定之公益團體、地方自治團體或社區，提供四十小時之
    義務勞務，暨依刑法第九十三第一項第二款條規定諭知被告
    緩刑期間付保護管束。
四、至於公訴人雖主張原聲請簡易判決處刑書認為被告行為構成
    意圖販賣而陳列及販賣之集合犯，原審則認定為販賣之集合
    犯，且原聲請簡易判決處刑書請求判處被告罰金新台幣一萬
    元，原審量處拘役四十日卻未說明理由，而認原判決有所不
    妥。惟依刑事訴訟法第四百五十四條規定，簡易判決本即無
    須記載量刑所斟酌情狀，是原審未依檢察官之求刑而為判決
    縱未說明理由，亦不違法。又檢察官聲請簡易判決處刑書已
    記載被告「先後多次販賣、意圖販賣而陳列仿冒商標商品之
    行為，具有反覆、延續實行之特徵」，進而主張被告行為應
    僅成立集合犯一罪。而原審亦認定被告行為與集合犯要件相
    符，只應受一次之刑罰評價，不宜分論併罰，故僅論以被告
    販賣仿冒商標商品之罪，就結論而言，兩者並無不同，原判
    決於理由中將聲請簡易判決處刑書所載「多次販賣、意圖販
    賣而陳列」，誤植為「多次販賣」，對判決結果不生影響，
    尚無撤銷改判之必要，本院爰予更正，附此敘明。
據上論斷，應依刑事訴訟法第四百五十五條之一第三項、第三百
七十三條、第三百六十八條，刑法第七十四條第一項第一款、第
二項第五款、第九十三條第一項第二款，判決如主文。
中　　華　　民　　國　　96　　年　　7 　　月　　6 　　日
                  刑事第十二庭  審判長法  官  莊深淵
                                      法  官  蔡建興
                                      法  官  羅智文
上正本證明與原本無異。
本件不得上訴。
                                      書記官  廖春玉
中　　華　　民　　國　　96　　年　　7 　　月　　6 　　日
